臺灣板橋地方法院交通事件裁定　　　 100年度交聲字第3360號
　　　　　　　　　　　　　　　　　 100年度交聲字第3361號
　　　　　　　　　　　　　　　　　 100年度交聲字第3362號
　　　　　　　　　　　　　　　　　 100年度交聲字第3363號
　　　　　　　　　　　　　　　　　 100年度交聲字第3364號
　　　　　　　　　　　　　　　　　 100年度交聲字第3365號
　　　　　　　　　　　　　　　　　 100年度交聲字第3366號
　　　　　　　　　　　　　　　　　 100年度交聲字第3367號
　　　　　　　　　　　　　　　　　 100年度交聲字第3368號
　　　　　　　　　　　　　　　　　 100年度交聲字第3369號
　　　　　　　　　　　　　　　　　 100年度交聲字第3370號
　　　　　　　　　　　　　　　　　 100年度交聲字第3371號
　　　　　　　　　　　　　　　　　 100年度交聲字第3372號
　　　　　　　　　　　　　　　　　 100年度交聲字第3373號
　　　　　　　　　　　　　　　　　 100年度交聲字第3374號
　　　　　　　　　　　　　　　　　 100年度交聲字第3375號
　　　　　　　　　　　　　　　　　 100年度交聲字第3376號
　　　　　　　　　　　　　　　　　 100年度交聲字第3377號
　　　　　　　　　　　　　　　　　 100年度交聲字第3378號
　　　　　　　　　　　　　　　　　 100年度交聲字第3379號
　　　　　　　　　　　　　　　　　 100年度交聲字第3380號
　　　　　　　　　　　　　　　　　 100年度交聲字第3381號
　　　　　　　　　　　　　　　　　 100年度交聲字第3382號
　　　　　　　　　　　　　　　　　 100年度交聲字第3383號
　　　　　　　　　　　　　　　　　 100年度交聲字第3384號
　　　　　　　　　　　　　　　　　 100年度交聲字第3385號
　　　　　　　　　　　　　　　　　 100年度交聲字第3386號
　　　　　　　　　　　　　　　　　 100年度交聲字第3387號
　　　　　　　　　　　　　　　　　 100年度交聲字第3388號
　　　　　　　　　　　　　　　　　 100年度交聲字第3389號
原處分機關　交通部公路總局臺北區監理所
異　議　人
即受處分人　莊欽皓
上列異議人因違反道路交通管理處罰條例事件，對於交通部公路
總局臺北區監理所所為如附表所示之處分，聲明異議，本院裁定
如下：
    主  文
如附表編號一至二十九所示之原處分均撤銷。
上開撤銷部分，莊欽皓均不罰。
其餘異議（即附表編號三十部分）駁回。
    理  由
壹、原處分撤銷部分（即附表編號1 至29部分）：
一、原處分意旨略以：異議人即受處分人莊欽皓分別於附表編號
    1 至29所示之時間、地點，駕駛車牌號碼2B-9779 號自用一
    般小客車，有如附表編號1 至29所示之違規行為，經如附表
    編號1 至29所示之舉發單位，以科學儀器採證方式逕行製單
    舉發，原處分機關乃依如附表編號1 至29所示之各該規定，
    分別裁處如附表編號1 至29所示之處分。
二、異議意旨略以：異議人前以車牌號碼2B-9779 號自用一般小
    客車向址設臺北縣蘆洲市（現改制為新北市蘆洲區○○○○
    路138 號之豐富當舖典當借款，典當期間為民國93年8 月31
    日至93年11月31日，嗣因異議人未清償欠款，該車於95年2
    月左右，由豐富當舖派人強行取回，異議人喪失車輛之權利
    後，雙方至今未將牌照過戶，異議人亦無法得知車輛後續去
    向，直至100 年8 月間，發現該車為第三人鄭坤瑞使用中，
    則95年2 月之後所生之違規皆應歸責於行為人鄭坤瑞，而由
    鄭坤瑞負擔違規罰鍰之繳納，為此提出聲明異議，請求鈞院
    撤銷原處分等語。
三、按汽車行駛於應繳費之公路、橋樑、隧道或輪渡，不依規定
    繳費者，處汽車所有人或駕駛人新臺幣（下同）3 千元以上
    6 千元以下罰鍰，並追繳欠費；汽車行駛於高速公路、快速
    公路或設站管制之道路，不遵使用限制、禁止、行車管制及
    管理事項之管制規則而有行車速度超過規定之最高速限者，
    處汽車駕駛人3 千元以上6 千元以下罰鍰，並記違規點數1
    點；除有第33條第1 項、第2 項外，其他違反管制規定之行
    為，處駕駛人6 百元以上1 千2 百元以下罰鍰；汽車駕駛人
    ，行車速度，超過規定之最高時速，或低於規定之最低時速
    ，除有第43條第1 項第2 款情形外，處1 千2 百元以上2 千
    4 百元以下罰鍰；汽車駕駛人在道路收費停車處所停車，未
    依規定繳費，主管機關應書面通知駕駛人於7 日內補繳，並
    收取必要之工本費用，逾期再不繳納，處3 百元罰鍰，道路
    交通管理處罰條例第27條第1 項、第33條第1 項第1 款、第
    3 項、第40條、第56條第2 項、第63條第1 項第1 款分別定
    有明文。而考以道路交通管理處罰條例之立法目的乃為加強
    道路交通管理，維護交通秩序，確保交通安全，其本質在維
    持行政上之秩序，達成國家維持交通秩序之行政目的，因而
    ，對於違反本條例所規定行政上義務之行為人科以制裁，其
    性質上屬於行政秩序罰，準此，其處罰對象必限於違反行政
    上義務之人，倘非違反行政上義務之行為人，則無受行政秩
    序罰之理由。又依道路交通管理處罰條例第7 條之2 規定：
    「汽車駕駛人之行為有下列情形之一，當場不能或不宜攔截
    製單舉發者，得逕行舉發：一、闖紅燈或平交道。二、搶越
    行人穿越道。三、在道路收費停車處所停車，不依規定繳費
    。四、不服指揮稽查而逃逸，或聞消防車、救護車、警備車
    、工程救險車之警號不立即避讓。五、違規停車或搶越行人
    穿越道，經各級學校交通服務隊現場導護人員簽證檢舉。六
    、行經設有收費站、地磅之道路，不依規定停車繳費或過磅
    。七、經以科學儀器取得證據資料證明其行為違規（第一項
    ）。第一項逕行舉發，應記明車輛牌照號碼、車型等可資辨
    明之資料，以汽車所有人為被通知人製單舉發（第四項）。
    」乃賦予舉發機關得對特定交通違規行為，因當場不能或不
    宜攔截製單舉發者，必須應行記明車號或車型等可資辨明之
    特徵後，查明汽車所有人之姓名及住址，得對汽車所有人逕
    行舉發。然此乃因立法者因考量特定之交通違規行為係屬於
    迅速且稍縱即逝之動態交通違規行為，因舉發機關無法當場
    對實際違規之汽車駕駛人舉發所為之舉證責任倒置規定，此
    觀之道路交通管理處罰條例第85條第4 項規定：「依本條例
    規定逕行舉發或同時併處罰其他人之案件，推定受逕行舉發
    人或該其他人有過失。」即明，是如汽車所有人已舉證證明
    其並無違規情事且無可歸責之事由時，即不得對之裁罰，方
    能遵守行政秩序罰原理原則中之處罰法定主義及有責性原則
    ，且方能符合憲法對人民財產權及訴訟權之基本權保障。又
    按「本條例之處罰，受舉發違反道路交通管理事件之受處罰
    人，認為受舉發之違規行為應歸責他人者，應於舉發違反道
    路交通管理事件通知單應到案日期前，檢附相關證據及應歸
    責人相關證明文件，向處罰機關告知應歸責人，處罰機關應
    即另行通知應歸責人到案依法處理。逾期未依規定辦理者，
    仍依本條例各該違反條款規定處罰。」道路交通管理處罰條
    例第85條第1 項定有明文。依上開規定之文義，異議人「逾
    期未依規定辦理」之效果，係處罰機關「仍依本條例各該違
    反條款規定處罰」，並未指發生失權之效果。且觀諸上開規
    定修正之立法理由，亦未表示逾期未告知即生失權效果（臺
    灣高等法院暨所屬法院97年法律座談會刑事類提案第41號研
    討結果可資參照）。申言之，本條項規定應僅屬處罰機關得
    為實體上處罰之依據，並課予受處罰人適當舉證之義務，縱
    有違反亦不生失權之效果；處罰機關於裁決前，乃至法院聲
    明異議程序中，仍應依違規事實是否存在、有無可歸責原因
    、責任條件，甚或實際違規行為人為何人等情，為實體上之
    判斷及認定。
四、再按處理違反道路交通管理事件，有關文書送達之程序，依
    行政程序法之規定，違反道路交通管理事件統一裁罰基準及
    處理細則第5 條定有明文。又按，送達，於應受送達人之住
    居所、事務所或營業所為之；對於當事人之送達，有下列各
    款情形之一者，行政機關得依申請，准為公示送達︰一、應
    為送達之處所不明者。二、於有治外法權人之住居所或事務
    所為送達而無效者。三、於外國或境外為送達，不能依第86
    條之規定辦理或預知雖依該規定辦理而無效者。有前項所列
    各款之情形而無人為公示送達之申請者，行政機關為避免行
    政程序遲延，認為有必要時，得依職權命為公示送達。當事
    人變更其送達之處所而不向行政機關陳明，致有第1 項之情
    形者，行政機關得依職權命為公示送達。公示送達應由行政
    機關保管送達之文書，而於行政機關公告欄黏貼公告，告知
    應受送達人得隨時領取；並得由行政機關將文書或其節本刊
    登政府公報或新聞紙。公示送達自前條公告之日起，其刊登
    政府公報或新聞紙者，自最後刊登之日起，經20日發生效力
    ，行政程序法第74條第1 項前段、第78條、第80條、第81條
    前段亦分別定有明文。
五、經查：
  (一)如附表編號1 所示之裁決處分係以郵寄之方式向臺北縣蘆洲
    市○○街248 之6 號5 樓為送達，因未獲會晤本人亦無受領
    文書之同居人、受雇人或應受送達處所接收郵件人員，而於
    97年12月23日寄存於蘆洲中原路郵局等情，有交通部公路總
    局臺北區監理所送達證書1 紙在卷可稽；又本件異議人原設
    籍於臺北縣蘆洲市○○街313 巷2 之1 號5 樓，嗣於87年8
    月24日改設籍至臺北縣蘆洲市○○路226 之2 號7 樓，再於
    88年3 月2 日改設籍至臺北縣蘆洲市○○街248 之6 號5 樓
    ，嗣再於92年5 月21日改設籍至臺北市○○區○○路117 號
    ，迄今均未變更等情，亦有個人戶籍資料查詢結果列印畫面
    1 紙、遷徙紀錄資料查詢結果列印畫面3 紙在卷可稽，足見
    如附表編號1 所示之裁決處分於送達時，並未向異議人當時
    設籍之住所即臺北市○○區○○路117 號為送達至為明確；
    另異議人於本院審理中供稱：「（實際上住在哪裡？）實際
    上住在長安街313 巷2 之1 號5 樓；（什麼時候住在這個地
    址？）已經住了20幾年了；（什麼時候搬過去248 之6 號5
    樓那裡？）92年那時候；（住了多久才去313 巷那邊住？）
    住了4 年左右，我可能還要回去看一下，現在無法確認，大
    約是96年搬過來的；（你搬到313 巷的時候，248 之6 號是
    誰在住？）因為我欠親戚錢，所以就賣給親戚，我小舅子繼
    續跟親戚租；（可是你那時候就沒有住那裡了嗎？）是在95
    年底96年間搬到313 巷那裡，之後就沒有再住248 之6 號5
    樓了」等語（見本院100 年11月16日上午11時48分訊問筆錄
    第2 、3 頁），足見異議人自95年底96年間後，非但未設籍
    於臺北縣蘆洲市○○街248 之6 號5 樓，亦未實際居住於該
    址，該址已出售與他人並由其妻舅向該他人承租使用，是於
    如附表編號1 所示之裁決處分送達時，臺北縣蘆洲市○○街
    248 之6 號5 樓亦已非異議人之居所甚明。從而，異議人於
    95年底96年間既已由臺北縣蘆洲市○○街248 之6 號5 樓搬
    遷至臺北縣蘆洲市○○街313 巷2 之1 號5 樓，並早於92年
    5 月21日即將戶籍遷至臺北市○○區○○路117 號，迄今未
    曾變更，可見異議人自95年底96年間後即無以臺北縣蘆洲市
    ○○街248 之6 號5 樓為住所之意，亦無因事務或業務而寄
    居於該地之情，是如附表編號1 所示之裁決處分未向異議人
    當時之住所即臺北市○○區○○路117 號或居所即臺北縣蘆
    洲市○○街313 巷2 之1 號5 樓為送達，僅向異議人於96年
    前之居所即臺北縣蘆洲市○○街248 之6 號5 樓為送達，其
    送達自難認合法。又如附表編號2 所示之裁決處分，原處分
    機關係於98年4 月22日以將裁決書刊登於新聞紙之方式辦理
    公示送達一節，固有98年4 月22日太平洋日報1 紙在卷可稽
    ，惟就如附表編號2 所示之裁決處分，原處分機關除可提出
    上開公示送達之新聞紙外，並無法提出其在公示送達前曾送
    達之相關資料供本院參酌，亦有本院電話紀錄查詢表1 紙在
    卷可稽，是僅由原處分機關提出之新聞紙，本院並無從認定
    異議人是否有行政程序法第78條所列之各款事由而得為公示
    送達，原處分機關逕為公示送達，亦難遽認其公示送達為合
    法。從而，本件如附表編號1 、2 所示裁決書之送達程序均
    難認為合法，自不生合法送達之效力，是異議人於100 年9
    月29日就如附表編號1 、2 所示之裁決處分聲明異議，均合
    於法律上之程式，先予敘明。
  (二)又按法院受理交通聲明異議案件，乃係對於舉發機關舉發而
    由原處分機關予以裁罰之行政處分審查其是否違法，本質上
    屬於行政爭訟，與普通法院審理刑事案件之原則有所不同。
    其舉證責任之原理，並非如刑事案件中，應超越任何合理懷
    疑始可為有罪判決者之嚴格程度。其舉證責任之原理，應與
    民事訴訟相類似，除有特別規定外，基本上準用民事訴訟法
    ，由國家機關與人民二造，各自履行其主觀之舉證責任，在
    過程中各自提出證據。若窮盡各種證據方法，待證結果仍有
    不明時，則由客觀之舉證責任危險分配原則，決定國家機關
    與人民二造何人應受敗訴危險，此參酌行政訴訟法第136 條
    規定準用民事訴訟法第277 條之規定自明。查，異議人確有
    以車號2B-9779 號自用一般小客車為質向豐富當舖借款，惟
    因異議人仍有用車之需，異議人乃在典當期間繼續向豐富當
    舖借用該車，嗣因異議人未繳利息，豐富當舖乃派人取回車
    號2B-9779 號自用一般小客車入庫，拖回入庫之時間為95年
    4 月9 日，再於96年4 月19日將車號2B-9779 號自用一般小
    客車出售並交付他人使用，自95年4 月9 日拖回車號2B-977
    9 號自用一般小客車後，車號2B-9779 號自用一般小客車即
    未曾再交予異議人等情，業經證人即豐富當舖負責人陳麗華
    到庭結證屬實，並有證人陳麗華提出之入庫單、汽車讓渡合
    約書各1 紙及異議人提出之豐富當舖當票1 紙在卷可稽，另
    證人鄭坤瑞確有於100 年8 月6 日駕駛懸掛註銷車牌之車號
    2B-9779 號自用一般小客車遭警查獲，且該車號2B-9779 號
    自用一般小客車係其在100 年初向真實姓名年籍不詳綽號「
    高大哥」之人購得，當時車號2B-9779 號自用一般小客車即
    已改懸其他車牌，其並不認識異議人一節，亦經證人鄭坤瑞
    於本院訊問時證述明確，足見車號2B-9779 號自用一般小客
    車自95年4 月9 日遭證人陳麗華所經營之豐富當舖派人取回
    後即脫離異議人之管領使用迄今，則異議人辯稱如附表編號
    1 至29所示之違規均非其駕駛車號2B-9779 號自用一般小客
    車所為，應可採信。
六、綜上所述，本件實際違規行為人既非異議人，而原處分機關
    復未能舉證證明屬於汽車所有人之異議人在主觀上有何故意
    、過失或推定過失責任，則依行政罰法第7 條第1 項規定：
    「違反行政法上義務之行為非出於故意或過失者，不予處罰
    。」及無違反行政法上義務行為不得處罰，是本件應無從認
    定異議人有此違規行為，以及屬於汽車所有人之異議人在主
    觀上有何故意、過失或推定過失責任。從而，原處分機關不
    察，逕對異議人為前述裁罰，即難認為有理由，應認異議人
    就如附表編號1 至29所示之裁決處分聲明異議為有理由，自
    應由本院將原處分機關所為之原處分撤銷，改諭知異議人不
    罰，以昭審慎。
貳、異議駁回部分（即附表編號30部分）：
一、原處分意旨略以：異議人於附表編號30所示之時間、地點，
    駕駛車牌號碼2B-9779 號自用一般小客車，有如附表編號30
    所示之違規行為，經如附表編號30所示之舉發單位，以科學
    儀器採證方式逕行製單舉發，原處分機關乃依如附表編號30
    所示之規定，裁處如附表編號30所示之處分。
二、按受處分人不服第8 條主管機關所為之處罰，得於接到裁決
    之翌日起20日內向管轄地方法院聲明異議；而交通法庭認聲
    明異議不合法律上之程式，且無從補正者，應以裁定駁回之
    ，道路交通管理處罰條例第87條第1 項、道路交通案件處理
    辦法第18條前段分別定有明文。另依道路交通管理處罰條例
    第87條規定向管轄法院聲明異議之期間，自裁決送達之翌日
    起算，並得依法扣除在途期間，道路交通案件處理辦法第12
    條亦定有明文。而當事人非居住於處罰機關所在之鄉、鎮、
    市，且非居住於受理聲明異議案件法院之管轄區域者，按其
    居住地地方法院管轄區域內之在途期間日數（日數不同者，
    按最長日數，但臺灣高雄地方法院除居住於東沙島、太平島
    者以30日計外，餘以4 日計，福建金門地方法院除居住於烏
    坵鄉者以30日計外，餘以19日計），再加受理聲明異議案件
    法院管轄區域之在途期間日數（日數不同者，按最長日數，
    但臺灣高雄地方法院以4 日計，福建金門地方法院以19日計
    ），扣除在途期間法院訴訟當事人在途期間標準第4 條第1
    款第3 目亦規定甚明。次按，處理違反道路交通管理事件，
    有關文書送達之程序，依行政程序法之規定；送達，於應受
    送達人之住居所、事務所或營業所為之。但在行政機關辦公
    處所或他處會晤應受送達人時，得於會晤處所為之；於應送
    達處所不獲會晤應受送達人時，得將文書付與有辨別事理能
    力之同居人、受僱人或應送達處所之接收郵件人員；送達，
    不能依前二條規定為之者，得將文書寄存送達地之地方自治
    或警察機關，並作送達通知書兩份，一份黏貼於應受送達人
    住居所、事務所、營業所或其就業處所門首，另一份交由鄰
    居轉交或置於該送達處所信箱或其他適當位置，以為送達；
    前項情形，由郵政機關為送達者，得將文書寄存於送達地之
    郵政機關；行政程序法第72條第1 項、第73條第1 項、第74
    條第1 項、第2 項分別規定明確可循。
三、經查，異議人自92年5 月21日起即設籍於臺北市○○區○○
    路117 號，迄今均未曾變更，有個人基本資料查詢結果列印
    畫面1 紙在卷可稽，足見臺北市○○區○○路117 號迄今仍
    係異議人之住所無疑，而如附表編號30所示之裁決處分，原
    處分機關因異議人違反道路交通管理處罰條例第33條第1 項
    第1 款之行為，於98年4 月22日以北監自裁字裁40-Z000000
    00號裁處罰鍰4,500 元，上開裁決書以郵寄之方式向異議人
    住所即臺北市○○區○○路117 號寄發，然因未獲會晤異議
    人本人或其可受領文書之同居人、受雇人或接收郵件人員，
    並有難以留置送達之情形，而於98年4 月27日依行政程序法
    第74條第1 項、第2 項之規定，將上開裁決書寄存於臺北永
    吉郵局78支局，並將送達通知書置於該送達處所信箱或其他
    適當位置，以為送達等情事，有交通部公路總局臺北區監理
    所送達證書1 紙在卷可稽，故上開裁決書業已於98年4 月27
    日發生送達之效力。又原處分機關係位於臺北縣樹林市（現
    改制為新北市樹林區○○○路248 巷7 號，異議人於受處分
    當時則係居住於臺北市○○區○○路117 號，並不在原處分
    機關所在之鄉、鎮、市，亦非屬本院之管轄區域內，依上開
    法院訴訟當事人在途期間標準第4 條第1 款第3 目規定，按
    其居住地地方法院即臺北地方法院管轄區域之最長日數2 日
    ，再加上受理聲明異議案件即本院管轄區域之最長日數2 日
    為其在途期間，而需扣除在途期間4 日，故異議人如欲聲明
    異議，原應於接到裁決書之翌日起24日內即於98年5 月21日
    以前提出，惟異議人遲至100 年9 月29日始行提出，此有蓋
    有原處分機關收件章之異議人所提聲明異議狀1 份附卷為憑
    ，已逾法定不變期間，揆諸首揭說明，異議人就如附表編號
    30部分之聲明異議不合法律上之程式，應裁定予以駁回。
據上論斷，應依道路交通管理處罰條例第87條第2 項，道路交通
事件處理辦法第19條前段、第17條前段，裁定如主文。
中    華    民    國   100    年    11    月    25    日
                      刑事第十二庭  法  官 曾淑娟
上列正本證明與原本無異。
如不服本裁定，應於裁定送達後五日內敘明抗告理由，向本院提
出抗告狀。
                                    書記官 周雅玲
中    華    民    國   100    年    11    月    25    日
附表：
┌──┬───────┬──────┬──────────┬───────┬──────┬─────┬──────┐
│編號│原處分機關、裁│違規時間    │違規地點            │違規事實      │違規法條    │原舉發單位│裁決處分內容│
│    │決日期及裁決書│            │                    │              │            │          │（新臺幣）  │
│    │字號          │            │                    │              │            │          │            │
├──┼───────┼──────┼──────────┼───────┼──────┼─────┼──────┤
│1   │交通部公路總局│97年2 月7 日│高雄縣大寮鄉（現改制│汽車駕駛人行車│道路交通管理│高雄縣政府│罰鍰2,200元 │
│    │臺北區監理所民│0 時5 分    │為高雄市大寮區）鳳屏│速度，超過規定│處罰條例第40│（現改制為│            │
│    │國97年12月18日│            │路高屏大橋          │之最高時速未滿│條          │高雄市政府│            │
│    │北監自裁字NJ94│            │                    │20公里        │            │）警察局交│            │
│    │76472號       │            │                    │              │            │通隊      │            │
├──┼───────┼──────┼──────────┼───────┼──────┼─────┼──────┤
│2   │交通部公路總局│97年2 月17日│國道一號公路北上284 │汽車行駛高速公│道路交通管理│內政部警政│罰鍰4,500元 │
│    │臺北區監理所98│8 時50分    │公里                │路速度超過規定│處罰條例第33│署國道公路│            │
│    │年2 月3 日北監│            │                    │最高限速（未滿│條第1 項第1 │警察局第四│            │
│    │自裁字裁40-ZDB│            │                    │20公里）      │款          │警察隊    │            │
│    │096490號      │            │                    │              │            │          │            │
├──┼───────┼──────┼──────────┼───────┼──────┼─────┼──────┤
│3   │交通部公路總局│97年10月12日│善化收費站北上      │汽車行駛於應繳│道路交通管理│內政部警政│罰鍰4,500元 │
│    │臺北區監理所  │12時15分    │                    │費之公路不依規│處罰條例第27│署國道公路│            │
│    │100 年9 月14日│            │                    │定繳費        │條第1 項    │警察局第八│            │
│    │北監自裁字第裁│            │                    │              │            │警察隊    │            │
│    │40-ZHR008882號│            │                    │              │            │          │            │
├──┼───────┼──────┼──────────┼───────┼──────┼─────┼──────┤
│4   │交通部公路總局│97年10月12日│善化收費站北上      │行駛高速公路，│道路交通管理│內政部警政│罰鍰900元   │
│    │臺北區監理所  │12時15分    │                    │於駛進收費站繳│處罰條例第33│署國道公路│            │
│    │100 年9 月14日│            │                    │費時，未依標誌│條第3 項    │警察局第八│            │
│    │北監自裁字第裁│            │                    │指示過站繳費  │            │警察隊    │            │
│    │40-ZHR008545號│            │                    │              │            │          │            │
├──┼───────┼──────┼──────────┼───────┼──────┼─────┼──────┤
│5   │交通部公路總局│97年10月12日│白河收費站北上      │汽車行駛於應繳│道路交通管理│內政部警政│罰鍰4,500元 │
│    │臺北區監理所  │12時29分    │                    │費之公路不依規│處罰條例第27│署國道公路│            │
│    │100 年9 月14日│            │                    │定繳費        │條第1 項    │警察局第八│            │
│    │北監自裁字第裁│            │                    │              │            │警察隊    │            │
│    │40-ZHQ008949號│            │                    │              │            │          │            │
├──┼───────┼──────┼──────────┼───────┼──────┼─────┼──────┤
│6   │交通部公路總局│97年10月12日│新營收費站南下      │汽車行駛於應繳│道路交通管理│內政部警政│罰鍰4,500元 │
│    │臺北區監理所  │18時10分    │                    │費之公路不依規│處罰條例第27│署國道公路│            │
│    │100 年9 月14日│            │                    │定繳費        │條第1 項    │警察局第四│            │
│    │北監自裁字第裁│            │                    │              │            │警察隊    │            │
│    │40-ZDQ015484號│            │                    │              │            │          │            │
├──┼───────┼──────┼──────────┼───────┼──────┼─────┼──────┤
│7   │交通部公路總局│97年10月12日│白河收費站北上      │行駛高速公路，│道路交通管理│內政部警政│罰鍰900元   │
│    │臺北區監理所  │12時29分    │                    │於駛進收費站繳│處罰條例第33│署國道公路│            │
│    │100 年9 月14日│            │                    │費時，未依標誌│條第3 項    │警察局第八│            │
│    │北監自裁字第裁│            │                    │指示過站繳費  │            │警察隊    │            │
│    │40-ZHQ008655號│            │                    │              │            │          │            │
├──┼───────┼──────┼──────────┼───────┼──────┼─────┼──────┤
│8   │交通部公路總局│97年10月12日│古坑收費站北上      │汽車行駛於應繳│道路交通管理│內政部警政│罰鍰4,500元 │
│    │臺北區監理所  │12時51分    │                    │費之公路不依規│處罰條例第27│署國道公路│            │
│    │100 年9 月14日│            │                    │定繳費        │條第1 項    │警察局第八│            │
│    │北監自裁字第裁│            │                    │              │            │警察隊    │            │
│    │40-ZHP009750號│            │                    │              │            │          │            │
├──┼───────┼──────┼──────────┼───────┼──────┼─────┼──────┤
│9   │交通部公路總局│97年10月12日│新市收費站南下      │行駛高速公路，│道路交通管理│內政部警政│罰鍰900元   │
│    │臺北區監理所  │18時29分    │                    │於駛進收費站繳│處罰條例第33│署國道公路│            │
│    │100 年9 月14日│            │                    │費時，未依標誌│條第3 項    │警察局第四│            │
│    │北監自裁字第裁│            │                    │指示過站繳費  │            │警察隊    │            │
│    │40-ZDR015255號│            │                    │              │            │          │            │
├──┼───────┼──────┼──────────┼───────┼──────┼─────┼──────┤
│10  │交通部公路總局│97年10月12日│古坑收費站北上      │行駛高速公路，│道路交通管理│內政部警政│罰鍰900元   │
│    │臺北區監理所  │12時51分    │                    │於駛進收費站繳│處罰條例第33│署國道公路│            │
│    │100 年9 月14日│            │                    │費時，未依標誌│條第3 項    │警察局第八│            │
│    │北監自裁字第裁│            │                    │指示過站繳費  │            │警察隊    │            │
│    │40-ZHP009427號│            │                    │              │            │          │            │
├──┼───────┼──────┼──────────┼───────┼──────┼─────┼──────┤
│11  │交通部公路總局│97年10月12日│國道三號高速公路北上│汽車行駛高速公│道路交通管理│內政部警政│罰鍰4,500 元│
│    │臺北區監理所  │12時46分    │284.1 公里          │路速度超過規定│處罰條例第33│署國道公路│，並記違規點│
│    │100 年9 月14日│            │                    │最高限速（未滿│條第1 項第1 │警察局第八│數1 點      │
│    │北監自裁字第裁│            │                    │20公里）      │款、第63條第│警察隊    │            │
│    │40-ZHA112578號│            │                    │              │1 項第1 款（│          │            │
│    │              │            │                    │              │裁決書漏載第│          │            │
│    │              │            │                    │              │1 款）      │          │            │
├──┼───────┼──────┼──────────┼───────┼──────┼─────┼──────┤
│12  │交通部公路總局│97年10月12日│員林收費站南下      │行駛高速公路，│道路交通管理│內政部警政│罰鍰900元   │
│    │臺北區監理所  │17時33分    │                    │於駛進收費站繳│處罰條例第33│署國道公路│            │
│    │100 年9 月14日│            │                    │費時，未依標誌│條第3 項    │警察局第三│            │
│    │北監自裁字第裁│            │                    │指示過站繳費  │            │警察隊    │            │
│    │40-ZCR017036號│            │                    │              │            │          │            │
├──┼───────┼──────┼──────────┼───────┼──────┼─────┼──────┤
│13  │交通部公路總局│97年10月12日│員林收費站南下      │汽車行駛於應繳│道路交通管理│內政部警政│罰鍰4,500元 │
│    │臺北區監理所  │17時33分    │                    │費之公路不依規│處罰條例第27│署國道公路│            │
│    │100 年9 月14日│            │                    │定繳費        │條第1 項    │警察局第三│            │
│    │北監自裁字第裁│            │                    │              │            │警察隊    │            │
│    │40-ZCR017941號│            │                    │              │            │          │            │
├──┼───────┼──────┼──────────┼───────┼──────┼─────┼──────┤
│14  │交通部公路總局│97年10月12日│新市收費站南下      │汽車行駛於應繳│道路交通管理│內政部警政│罰鍰4,500元 │
│    │臺北區監理所  │18時29分    │                    │費之公路不依規│處罰條例第27│署國道公路│            │
│    │100 年9 月14日│            │                    │定繳費        │條第1 項    │警察局第四│            │
│    │北監自裁字第裁│            │                    │              │            │警察隊    │            │
│    │40-ZDR016072號│            │                    │              │            │          │            │
├──┼───────┼──────┼──────────┼───────┼──────┼─────┼──────┤
│15  │交通部公路總局│97年10月12日│斗南收費站南下      │行駛高速公路，│道路交通管理│內政部警政│罰鍰900元   │
│    │臺北區監理所  │17時50分    │                    │於駛進收費站繳│處罰條例第33│署國道公路│            │
│    │100 年9 月14日│            │                    │費時，未依標誌│條第3 項    │警察局第四│            │
│    │北監自裁字第裁│            │                    │指示過站繳費  │            │警察隊    │            │
│    │40-ZDP016100號│            │                    │              │            │          │            │
├──┼───────┼──────┼──────────┼───────┼──────┼─────┼──────┤
│16  │交通部公路總局│97年10月12日│斗南收費站南下      │汽車行駛於應繳│道路交通管理│內政部警政│罰鍰4,500元 │
│    │臺北區監理所  │17時50分    │                    │費之公路不依規│處罰條例第27│署國道公路│            │
│    │100 年9 月14日│            │                    │定繳費        │條第1 項    │警察局第四│            │
│    │北監自裁字第裁│            │                    │              │            │警察隊    │            │
│    │40-ZDP016767號│            │                    │              │            │          │            │
├──┼───────┼──────┼──────────┼───────┼──────┼─────┼──────┤
│17  │交通部公路總局│97年10月12日│國道三號高速公路186 │汽車行駛高速公│道路交通管理│內政部警政│罰鍰4,500 元│
│    │臺北區監理所  │15時10分    │公里                │路速度超過規定│處罰條例第33│署國道公路│，並記違規點│
│    │100 年9 月14日│            │                    │最高限速（未滿│條第1 項第1 │警察局第七│數1 點      │
│    │北監自裁字第裁│            │                    │20公里）      │款、第63條第│警察隊    │            │
│    │40-ZGC071237號│            │                    │              │1 項第1 款（│          │            │
│    │              │            │                    │              │原裁決書漏載│          │            │
│    │              │            │                    │              │第1 款）    │          │            │
├──┼───────┼──────┼──────────┼───────┼──────┼─────┼──────┤
│18  │交通部公路總局│97年10月12日│名間收費站北上      │行駛高速公路，│道路交通管理│內政部警政│罰鍰900元   │
│    │臺北區監理所  │13時11分    │                    │於駛進收費站繳│處罰條例第33│署國道公路│            │
│    │100 年9 月14日│            │                    │費時，未依標誌│條第3 項    │警察局第七│            │
│    │北監自裁字第裁│            │                    │指示過站繳費  │            │警察隊    │            │
│    │40-ZGQ012662號│            │                    │              │            │          │            │
├──┼───────┼──────┼──────────┼───────┼──────┼─────┼──────┤
│19  │交通部公路總局│97年10月12日│名間收費站北上      │汽車行駛於應繳│道路交通管理│內政部警政│罰鍰4,500元 │
│    │臺北區監理所  │13時11分    │                    │費之公路不依規│處罰條例第27│署國道公路│            │
│    │100 年9 月14日│            │                    │定繳費        │條第1 項    │警察局第七│            │
│    │北監自裁字第裁│            │                    │              │            │警察隊    │            │
│    │40-ZGQ013291號│            │                    │              │            │          │            │
├──┼───────┼──────┼──────────┼───────┼──────┼─────┼──────┤
│20  │交通部公路總局│97年10月12日│新營收費站南下      │行駛高速公路，│道路交通管理│內政部警政│罰鍰900元   │
│    │臺北區監理所  │18時10分    │                    │於駛進收費站繳│處罰條例第33│署國道公路│            │
│    │100 年9 月14日│            │                    │費時，未依標誌│條第3 項    │警察局第四│            │
│    │北監自裁字第裁│            │                    │指示過站繳費  │            │警察隊    │            │
│    │40-ZDQ014716號│            │                    │              │            │          │            │
├──┼───────┼──────┼──────────┼───────┼──────┼─────┼──────┤
│21  │交通部公路總局│97年10月5 日│新市收費站北上      │汽車行駛於應繳│道路交通管理│內政部警政│罰鍰4,500元 │
│    │臺北區監理所  │12時16分    │                    │費之公路不依規│處罰條例第27│署國道公路│            │
│    │100 年9 月14日│            │                    │定繳費        │條第1 項    │警察局第四│            │
│    │北監自裁字第裁│            │                    │              │            │警察隊    │            │
│    │40-ZDR016001號│            │                    │              │            │          │            │
├──┼───────┼──────┼──────────┼───────┼──────┼─────┼──────┤
│22  │交通部公路總局│97年10月5 日│新營收費站北上      │汽車行駛於應繳│道路交通管理│內政部警政│罰鍰4,500元 │
│    │臺北區監理所  │12時35分    │                    │費之公路不依規│處罰條例第27│署國道公路│            │
│    │100 年9 月14日│            │                    │定繳費        │條第1 項    │警察局第四│            │
│    │北監自裁字第裁│            │                    │              │            │警察隊    │            │
│    │40-ZDQ015443號│            │                    │              │            │          │            │
├──┼───────┼──────┼──────────┼───────┼──────┼─────┼──────┤
│23  │交通部公路總局│97年10月5 日│新營收費站南下      │汽車行駛於應繳│道路交通管理│內政部警政│罰鍰4,500元 │
│    │臺北區監理所  │14時16分    │                    │費之公路不依規│處罰條例第27│署國道公路│            │
│    │100 年9 月14日│            │                    │定繳費        │條第1 項    │警察局第四│            │
│    │北監自裁字第裁│            │                    │              │            │警察隊    │            │
│    │40-ZDQ015444號│            │                    │              │            │          │            │
├──┼───────┼──────┼──────────┼───────┼──────┼─────┼──────┤
│24  │交通部公路總局│97年10月5 日│新營收費站南下      │行駛高速公路，│道路交通管理│內政部警政│罰鍰900元   │
│    │臺北區監理所  │14時16分    │                    │於駛進收費站繳│處罰條例第33│署國道公路│            │
│    │100 年9 月14日│            │                    │費時，未依標誌│條第3 項    │警察局第四│            │
│    │北監自裁字第裁│            │                    │指示過站繳費  │            │警察隊    │            │
│    │40-ZDQ014647號│            │                    │              │            │          │            │
├──┼───────┼──────┼──────────┼───────┼──────┼─────┼──────┤
│25  │交通部公路總局│97年10月5 日│新市收費站南下      │汽車行駛於應繳│道路交通管理│內政部警政│罰鍰4,500元 │
│    │臺北區監理所  │14時35分    │                    │費之公路不依規│處罰條例第27│署國道公路│            │
│    │100 年9 月14日│            │                    │定繳費        │條第1 項    │警察局第四│            │
│    │北監自裁字第裁│            │                    │              │            │警察隊    │            │
│    │40-ZDR016003號│            │                    │              │            │          │            │
├──┼───────┼──────┼──────────┼───────┼──────┼─────┼──────┤
│26  │交通部公路總局│97年10月5 日│新營收費站北上      │行駛高速公路，│道路交通管理│內政部警政│罰鍰900元   │
│    │臺北區監理所  │12時35分    │                    │於駛進收費站繳│處罰條例第33│署國道公路│            │
│    │100 年9 月14日│            │                    │費時，未依標誌│條第3 項    │警察局第四│            │
│    │北監自裁字第裁│            │                    │指示過站繳費  │            │警察隊    │            │
│    │40-ZDQ014646號│            │                    │              │            │          │            │
├──┼───────┼──────┼──────────┼───────┼──────┼─────┼──────┤
│27  │交通部公路總局│97年10月5 日│新市收費站北上      │行駛高速公路，│道路交通管理│內政部警政│罰鍰900元   │
│    │臺北區監理所  │12時16分    │                    │於駛進收費站繳│處罰條例第33│署國道公路│            │
│    │100 年9 月14日│            │                    │費時，未依標誌│條第3 項    │警察局第四│            │
│    │北監自裁字第裁│            │                    │指示過站繳費  │            │警察隊    │            │
│    │40-ZDR015162號│            │                    │              │            │          │            │
├──┼───────┼──────┼──────────┼───────┼──────┼─────┼──────┤
│28  │交通部公路總局│97年10月5 日│新市收費站南下      │行駛高速公路，│道路交通管理│內政部警政│罰鍰900元   │
│    │臺北區監理所  │14時35分    │                    │於駛進收費站繳│處罰條例第33│署國道公路│            │
│    │100 年9 月14日│            │                    │費時，未依標誌│條第3 項    │警察局第四│            │
│    │北監自裁字第裁│            │                    │指示過站繳費  │            │警察隊    │            │
│    │40-ZDR015163號│            │                    │              │            │          │            │
├──┼───────┼──────┼──────────┼───────┼──────┼─────┼──────┤
│29  │交通部公路總局│97年9 月27日│臺南市○○路-8      │在道路收費停車│道路交通管理│臺南市政府│罰鍰300元   │
│    │臺北區監理所  │18時15分    │                    │處所停車經催繳│處罰條例第56│交通局    │            │
│    │100 年9 月14日│            │                    │不依規定繳費  │條第2 項    │          │            │
│    │北監自裁字第裁│            │                    │              │            │          │            │
│    │40-1S0000000號│            │                    │              │            │          │            │
├──┼───────┼──────┼──────────┼───────┼──────┼─────┼──────┤
│30  │交通部公路總局│97年2 月17日│國道一號高速公路北上│汽車行駛高速公│道路交通管理│內政部警政│罰鍰4,500 元│
│    │臺北區監理所98│8 時43分    │305 公里            │路速度超過規定│處罰條例第33│署國道公路│            │
│    │年4 月22日北監│            │                    │最高限速（未滿│條第1 項第1 │警察局第四│            │
│    │自裁字裁40-Z40│            │                    │20公里）      │款          │警察隊    │            │
│    │671118號      │            │                    │              │            │          │            │
└──┴───────┴──────┴──────────┴───────┴──────┴─────┴──────┘